【裁判字號】    98,重上更(三),102
【裁判日期】    981119
【裁判案由】    違反藥事法
【裁判全文】
臺灣高等法院高雄分院刑事判決   98年度重上更(三)字第102號
上  訴  人  臺灣高雄地方法院檢察署檢察官
上  訴  人
即  被  告  甲○○
                    現於臺灣高雄監獄
選任辯護人  吳建勛律師
            梁宗憲律師
            陶德斌律師
上列上訴人因被告違反藥事法案件，不服臺灣高雄地方法院91年
度訴字第682 號中華民國94年2 月21日第一審判決（起訴案號：
臺灣高雄地方法院檢察署90年度偵字第14968 號、第21573 號、
91年度偵字第1529號、第3956號），提起上訴，判決後，經最高
法院第三次發回更審，本院判決如下：
    主  文
原判決關於甲○○製造偽藥部分，暨定執行刑部分，均撤銷。
甲○○共同連續製造偽藥，處有期徒刑參年貳月；如附表一所示
之物品沒收。
    事  實
一、甲○○（原名姚凱然）、杜允昱（已判刑確定）均為彰化縣
    員林鎮大葉大學企業管理學系學生。甲○○明知未經行政院
    衛生署之核准，不得擅自製造偽藥，竟基於製造偽藥之概括
    犯意，於民國90年8 月間某日，向彰化縣員林鎮○○路之「
    上美儀器原料行」購買蒸發皿、刮杓、酒精燈、攪拌機、研
    磨機、石棉瓦、錐形瓶、燒杯、量杯、磅秤等物，作為製造
    愷他命（Ketamine）之機器、設備、原料，另自90年9 月13
    日起，以每瓶單價新台幣（下同）140 元之代價，陸續向台
    南縣之「利佳行」（址設台南縣仁德鄉○○村○○路248 巷
    2 號）不知情之負責人楊水瀨（已經檢察官為不起訴處分確
    定），購入規格為50MG /10ML（50公絲×10公撮）之「全痛
    寧」注射用麻醉劑（主要成分係液態愷他命，為手術用之麻
    醉劑）共計4100瓶後，在彰化縣大村鄉○○路418 巷6 之3
    號第403 室（下簡稱403 室）及位於彰化縣大村鄉○○路41
    8 巷6 號303 室（下簡稱第303 室）租賃處，自行以攪拌機
    將「全痛寧」液體攪拌，再以蒸發皿、酒精燈、石棉瓦、錐
    形瓶、燒杯、量杯等器具燃燒加熱，待蒸餾成結晶後，再以
    研磨機研磨成粉末，另添加咖啡因（Caffeine）摻雜，並使
    用電子磅秤將愷他命稱重後利用筆管裝入2 號空膠囊內（每
    顆膠囊淨重約0.25公克）之方式，製造愷他命粉末及膠囊之
    偽藥。嗣於製造偽藥期間，甲○○因提煉製造時間過長，即
    以每拆除全痛寧麻醉劑瓶蓋後倒入寶特瓶即給付2 元之酬勞
    ，委請杜允昱及劉俊宏（已判刑確定）前來幫忙。詎杜允昱
    及劉俊宏均明知未經行政院衛生署之核准，不得擅自製造偽
    藥，竟與甲○○共同基於製造偽藥愷他命之概括犯意聯絡，
    杜允昱則自同年11月5 日起，劉俊宏自90年10月下旬某日起
    ，參與製造愷他命工作，杜允昱及劉俊宏2 人負責剪斷「全
    痛寧」之瓶蓋，將瓶內液體倒入寶特瓶內集中後，再倒入蒸
    發皿加以攪拌燒製，並看顧爐火及結晶情形，以防止愷他命
    晶體燒焦，最後再以杓子刮下結晶物（成粉狀）裝入膠囊內
    或直接販售予他人，其間，渠等共製造如附表一編號6 、41
    、42及下述數量之偽藥愷他命（即下列有關甲○○、李宇生
    販賣部分之數量）。
二、甲○○與李宇生（已判刑確定）均明知甲○○等人所製成之
    愷他命係屬偽藥【行政院於91年1 月23日與91年2 月8 日始
    分別將愷他命公告為第三級毒品或第三級管制藥品】，不得
    擅自販賣、運送、牙保，竟意圖營利，共同基於販賣偽藥之
    概括犯意聯絡，由甲○○自行或由具有犯意聯絡之李宇生以
    每顆愷他命膠囊130 元之價格，或逕以每公克粉末狀愷他命
    500 元之價格，販賣予下列不特定人牟利：
  (一)於90年9 月底某日，甲○○經由真實姓名不詳綽號「小白」
    之人介紹而認識許嘉明後，在高雄市○○路之木瓜牛奶店門
    外，以每顆130元之價格，販賣30顆愷他命膠囊予許嘉明，
    兩人當場完成交貨付款之交易，計得款3,900元。
  (二)於90年10月間，甲○○在其位於高雄市○○街85號之住處，
    連續以每公克粉狀愷他命500 元之價格，每次交易10公克之
    方式，先後販賣偽藥愷他命予許嘉明2 次，每次交易得款均
    為5,000 元，共計得款1萬元。
  (三)於90年10月中旬某日晚間11時許，甲○○指示李宇生將其寄
    放在李宇生處之愷他命膠囊100 顆，運送至高雄市○○路之
    三信合作社附近交給友人蔡明龍，以每顆130 元之價格而販
    賣愷他命予蔡明龍，事後再由甲○○與蔡明龍親自結算貨款
    ，計得款1萬3千元。
  (四)於90年10月底某日，李宇生介紹真實姓名年籍均不詳綽號「
    阿志」之人，在高雄市○○路附近之「大帑殿ＫＴＶ」內，
    與甲○○談妥以每顆愷他命膠囊130 元之交易價格，並訂購
    50顆愷他命膠囊後，約於1 星期後（即同年11月5 、6 日）
    晚間7 時許，甲○○即委請李宇生至其住處拿取愷他命膠囊
    ，負責運送至高雄市○○路高雄高工附近的「永和豆漿店」
    交貨給「阿志」，並收取貨款6,500 元，嗣李宇生約於同年
    11月10日再將貨款交給甲○○。
  (五)於90年11月20日，甲○○以遊覽車託運方式將愷他命粉末2
    包（1 包10公克、另1 包50公克）自彰化縣員林鎮寄運至高
    雄後，即委請李宇生前往「新昌遊覽公司」取貨，並指示其
    運送至高雄市○○路與七賢路附近「彩色巴黎泡沫紅茶店」
    ，將小包裝之愷他命（10公克）交給許嘉明，另將大包裝之
    愷他命（50公克）交給真實姓名不詳綽號「吉仔」之人，並
    分別向許嘉明及「吉仔」收取貨款5,000 元、2 萬5000元而
    完成買賣交易，待甲○○回到高雄後，李宇生再將貨款共3
    萬元轉交給甲○○。
三、嗣同案被告謝群寧於偵查中經檢察官同意依「證人保護法」
    規定減輕其刑，乃配合供出甲○○前開犯罪情事，再協助檢
    察官於90年11月23日查緝破獲本案。案經臺灣高雄地方法院
    檢察署檢察官積極佈線偵查後，報請臺灣高等法院高雄分院
    檢察署，共同指揮法務部調查局高雄縣調查站會同高雄市警
    察局刑警大隊、內政部警政署保安警察第五總隊第四大隊第
    四中隊、法務部調查局彰化縣調查站等單位人員，於90年11
    月23日，持搜索票分別在上揭第403 室、第303 室等處所，
    當場分別查獲扣得如附表一所示之愷他命成品及製造愷他命
    之機器、設備、原料等物。
四、案經臺灣高等法院高雄分院檢察署發交及由該署檢察官與臺
    灣高雄地方法院檢察署檢察官共同指揮法務部調查局高雄縣
    調查站會同高雄市警察局刑警大隊、內政部警政署保安警察
    第五總隊第四大隊第四中隊聯合查獲移送，暨高雄市政府警
    察局苓雅分局移送臺灣高雄地方法院檢察署檢察官偵查起訴
    。
    理  由
壹、證據能力部分：
一、按「檢察官、檢察事務官、司法警察官或司法警察逮捕被告
    、犯罪嫌疑人或執行拘提、羈押時，雖無搜索票，得逕行搜
    索其身體、隨身攜帶之物件、所使用之交通工具及其立即可
    觸及之處所。」、「檢察官、檢察事務官、司法警察官或司
    法警察，雖無搜索票，得逕行搜索住宅或其他處所：(一)因逮
    捕被告、犯罪嫌疑人或執行拘提、羈押，有事實足認被告或
    犯罪嫌疑人確實在內者。(二)因追躡現行犯或逮捕脫逃人，有
    事實足認現行犯或脫逃人確實在內者。(三)有明顯事實足信為
    有人在內犯罪而情形急迫者。」、「檢察官於偵查中確有相
    當理由認為情況急迫，非迅速搜索，24小時內證據有偽造、
    變造、湮滅或隱匿之虞者，得逕行搜索，或指揮檢察事務官
    、司法警察官或司法警察執行搜索，並層報檢察長」、「前
    二項搜索，由檢察官為之者，應於實施後3 日內陳報該管法
    院；由檢察事務官、司法警察官或司法警察為之者，應於執
    行後3 日內報告該管檢察署檢察官及法院。法院認為不應准
    許者，得於3 日內撤銷之」、「搜索經受搜索人出於自願性
    同意者，得不使用搜索票。但執行人員應出示證件，並將其
    同意之意旨記載於筆錄」，90年1 月12日總統令修正公布於
    同年7 月1 日施行之刑事訴訟法第130 條、第131 條、第13
    1 條之1 規定甚明。經查，91年11月23日21時10分許，被告
    手持1 包愷他命白色粉末，自第303 室走下樓後為警發現當
    場逮捕，被告帶同檢調人員至第403 室之租住處執行搜索，
    查扣電腦主機、印表機、掃描器、切割器、偽鈔圖檔等印製
    偽鈔之機具設備及偽鈔半成品等物，惟未發現製造愷他命等
    犯罪證物，經被告主動帶同檢警人員至第303 室執行搜索後
    ，查獲製造愷他命等犯罪證物等情，業經被告供明在卷，核
    與證人即警員葉水樹證述之情節相符，是上開搜索之順序應
    係先搜索第403 室後，再搜索第303 室。而上開搜索均已逾
    搜索票所載之有效期間，有該搜索扣押筆錄各1 份在卷足稽
    ，雖檢調人員主張當時就第303 室係以附帶搜索為之，而就
    第403 室係以緊急搜索行之云云，然查：(1)以現行犯逮捕被
    告當時，並非在第303 室門口前，而係在彰化縣大村鄉○○
    路418 巷6 之3 號與6 號間之相連廣場，且該二棟建物距離
    約有30公尺遠，此據證人葉水樹證述在卷，並有上開建物照
    片及位置圖附卷可參，是以被告被逮捕之位置予以研判，該
    第303 室已非其可立即觸及之處所，故檢調人員搜索第303
    室，核與附帶搜索之要件不符，且就上開搜索扣押筆錄觀之
    ，並無同意搜索之記載，亦不符合同意搜索之要件。(2)然以
    當時狀況而言，檢調人員於執行逮捕行動前，並無法掌握被
    告製造愷他命之處所，若未迅速搜索第303 室，該處所藏放
    之愷他命及其製造器具應有被湮滅或隱匿之虞，故檢察官指
    示警調人員所為該部分之搜索，應合於刑事訴訟法第131 條
    第2 項之規定。惟檢察官卻未於搜索後3 日內向法院陳報資
    料，是其所踐行之搜索程序仍與該條第3 項之規定未符。(3)
    又就執行第403 室搜索而言，檢調人員於搜索該處所前，即
    先後逮捕同案被告劉俊宏、杜允昱，且當時已封鎖現場，並
    已確定第403 室內無人，此據證人即執行搜索之人員翁仲義
    證述明確，當時應無證據有被偽造、變造、湮滅或隱匿之急
    迫情況存在，核與刑事訴訟法第131 條第2 項規定之緊急搜
    索要件不符，況檢察官於緊急搜索後，亦未見其於執行後3
    日內有向法院事後陳報。準此，本件於第303 室及第403 室
    扣案之上開愷他命等證物，於取得程序上顯有瑕疵，應可認
    係非法搜索所取得之證據。
二、惟按除法律另有規定外，實施刑事訴訟程序之公務員因違背
    法定程序取得之證據，其有無證據能力之認定，應審酌人權
    保障及公共利益之均衡維護，此為刑事訴訟法第158 條之4
    所明定。因違反法定程序取得之證據，應否予以排除，必須
    考量容許其作為認定事實之依據，是否有害於公平正義。倘
    依憲法所揭示之基本精神，就個案違反法定程序情節、犯罪
    所生危害等事項綜合考量結果，尤以蒐集非供述證據之過程
    違背法定程序，因證物之型態並未改變，故認以容許其作為
    認定事實之依據，始符合審判之公平正義及公共利益，而不
    予排除，自不能指為違法（最高法院92年度台上字第4455號
    刑事判決參照）。又刑事訴訟，係以確定國家具體之刑罰權
    為目的，為保全證據並確保刑罰之執行，於訴訟程序之進行
    ，固有許實施強制處分之必要，惟強制處分之搜索、扣押，
    足以侵害個人之隱私權及財產權，若為達訴追之目的而漫無
    限制，許其不擇手段為之，於人權之保障，自有未周，故基
    於維持正當法律程序、司法純潔性及抑止違法偵查之原則，
    實施刑事訴訟程序之公務員不得任意違背法定程序實施搜索
    、扣押；至於違法搜索扣押所取得之證據，若不分情節，一
    概以程序違法為由，否定其證據能力，從究明事實真相之角
    度而言，難謂適當，且若僅因程序上之瑕疵，致使許多與事
    實相符之證據，無例外地被排除而不用，例如案情重大，然
    違背法定程序之情節輕微，若遽捨棄該證據不用，被告可能
    逍遙法外，此與國民感情相悖，難為社會接受，自有害於審
    判之公平正義，因此，對於違法搜索所取得之證據，為兼顧
    程序正義及發現實體真實，應由法院於個案審理中，就個人
    基本人權之保障及社會安全之維護，依比例原則及法益權衡
    原則，予以客觀之判斷，亦即應就「(1)違背法定程序之程度
    。(2)違背法定程度時之主觀意圖（即實施搜索扣押之公務員
    是否明知違法並故意為之）。(3)違背法定程序時之狀況（即
    程序之違反是否有緊急或不得已之情形）。(4)侵害犯罪嫌疑
    人或被告權益之種類及輕重。(5)犯罪所生之危險或實害。(6)
    禁止使用證據對於預防將來違法取得證據之效果。(7)偵審人
    員如依法定程序，有無發現該證據之必然性。(8)證據取得之
    違法對被告訴訟上防禦不利益之程度等情狀予以審酌，以決
    定應否賦予證據能力」（最高法院92年度台上字第2574號刑
    事判決可資參照）。基此，本件檢調人員於第303 室、第40
    3 室執行搜索雖不符合「附帶搜索」、「緊急搜索」及「自
    願性同意搜索」之情況，惟當時於逮捕被告後，檢察官因係
    認為當時情況急迫，倘於時間上有所遲延，扣案之製造愷他
    命相關證據恐遭湮滅，而將無法順利查獲被告之製造愷他命
    犯行，方指揮警調人員搜索第303 室，且該製造愷他命之處
    所，亦係被告主動供出後帶同檢調人員前往查獲，足見執行
    搜索之檢調人員主觀上並無違法之意圖，又於搜索第403 室
    時，雖已逾搜索票之有效時間，然當時檢調人員持搜索票已
    在現場埋伏守候多時，且被告被逮捕後係其自行開門配合檢
    調人員進入搜索，並無強迫情形，業經證人翁仲義證述明確
    ，足見本件搜索乃在被告自願下同意之搜索，僅因搜索扣押
    筆錄漏未將其同意之意旨記載於筆錄，而有程序上之瑕疵，
    然衡諸檢調人員所使用之手段乃屬溫和，侵害被告權益及違
    背法令之情節均非嚴重；參以本件搜索所蒐集者為非供述性
    之證據，並未改變證物之型態而影響上開扣案證物之可信性
    ，且當時之情形確屬緊急，如予封鎖現場後再聲請搜索票進
    行搜索，仍可查獲該等扣案證據，並據證人葉水樹陳明在卷
    ，是依法定程序，亦應有發現該證據之必然性，對被告訴訟
    上之防禦權並無妨礙，故本院審酌檢調人員非法搜索對於被
    告人權所造成之損害尚屬輕微，然被告製作偽鈔及偽藥之犯
    罪情節對公共利益所生危害鉅大，若認此程序之輕微瑕疵即
    可將該取得之證據排除不用，顯與比例原則相違，法益輕重
    失衡，因此本件搜索所扣押之物自仍應具有證據能力。
三、按被告以外之人於偵查中向檢察官所為陳述，除顯有不可信
    之情況者外，得為證據，刑事訴訟法第159 條之1 第2 項亦
    定有明文。查同案被告杜允昱、劉俊宏、李宇生等人於檢察
    官偵查時所為陳述，客觀上並無顯不可信之情況，且其中證
    人劉俊宏已經本院上訴審及前審傳訊到庭行交互詰問，其餘
    證人則經檢察官、被告及辯護人於法院審理中捨棄詰問權，
    是上開證人於偵查中之證詞自有證據能力。
四、按刑事訴訟法第159 條之5 明定：「被告以外之人於審判外
    之陳述，雖不符前4 條之規定，而經當事人於審判程序同意
    作為證據，法院審酌該言詞陳述或書面陳述作成時之情況，
    認為適當者，亦得為證據。」、「當事人、代理人或辯護人
    於法院調查證據時，知有第159 條第1 項不得為證據之情形
    ，而未於言詞辯論終結前聲明異議者，視為有前項之同意」
    。查證人楊水瀨、李宇生、劉俊宏、杜允昱等人於警詢之陳
    述，被告、辯護人及檢察官均同意作為證據，並對之捨棄對
    質詰問權，而上開陳述均係依法取得，且當時並無外在壓力
    、人情干擾等情事，均屬出於渠等任意性之陳述，是上開證
    人於警詢所為陳述，均有證據能力。
貳、實體部分：
一、訊據上訴人即被告甲○○對於上開時地，分別與杜允昱、劉
    俊宏共同製造偽藥愷他命，與李宇生共同販賣偽藥愷他命之
    事實，於本院審理中均坦承不諱，經查：
  (一)製造偽藥愷他命部分：
    1.被告上開自白經核與證人即利佳行負責人楊水瀨、證人即
      共犯杜允昱、劉俊宏於警詢、偵查、原審及本院審理中證
      述大體相符。又扣案之膠囊內白色粉末，經送請行政院衛
      生署藥物食品檢驗局檢驗結果，均檢出愷他命（Ketamine
      ）及Caffeine等成分，有該局91年1 月28日藥檢壹字第91
      0115 2號檢驗成績書在卷可稽（見偵二卷第252 頁），而
      上開成分應以藥品管理，且該白色粉末係以購入Ketamine
      Injecti on50M G/10ML（即全痛寧）注射用針劑，經攪拌
      、加熱、蒸餾、結晶、研磨等加工程序製成，該等加工程
      序，已屬藥品製造之行為，故該藥品應屬未經核准擅自製
      造之偽藥等情，已經行政院衛生署以91年2 月4 日衛署藥
      字第0910004257號函述綦詳（見偵二卷第253 頁）。此外
      ，復有扣案如附表一所示之愷他命及製造器具等物品及卷
      附通訊監察譯文表可資佐證（見偵二卷第9-19、20-29 、
      93-101、103-111 、86-89 、154-158 、163-166 頁），
      足認被告之自白核與事實相符，其確有將「全痛寧」液體
      加熱燒製成結晶物，再研磨成粉末分裝填入膠囊，而製造
      愷他命粉末及膠囊之行為，應堪認定。
    2.按藥品經檢驗有未經核准，擅自製造或將他人產品抽換或
      摻雜者，均屬藥事法所稱之偽藥，藥事法第20條第1、3款
      定有明文。再按刑事法上所謂製造，乃指利用人為控制或
      加工之方法，變異原客體之外觀或實質內容，而產生不同
      於原客體之成品之行為。又藥品製造，應將其成分、規格
      、性能、製法之要旨，檢驗規格與方法及有關資料或證件
      ，連同原文和中文標籤、原文和中文仿單及樣品，並繳納
      費用，申請中央衛生主管機關查驗登記，經核准發給藥品
      許可證後，始得製造，且藥物製造，非領有工廠登記證者
      ，不得為之，藥事法第39條第1項 、第57條第1 項分別著
      有明文。又行政院於91年1 月23日始以台91法字第091000
      1605號公告愷他命為第三級毒品，另依管制藥品管理條例
      第3 條第2 項之規定，於91年2 月8 日以院台衛字第0910
      005385號公告愷他命為第三級管制藥品，本案在愷他命尚
      未列入第三級毒品或第三級管制藥品管理前，如未經許可
      即擅自製造，應認屬藥事法第20條第1 款之偽藥，業經行
      政院衛生署管制藥品管理局以91年11月29日管證字第1121
      28號函述在卷（見原審卷(二)第119 頁）。
    3.全痛寧注射劑之主要成分雖為愷他命，有行政院衛生署藥
      品許可證在卷可參，然依行政院衛生署藥品許可登記資料
      ，核准之愷他命麻醉劑成分之藥品許可證為液態注射劑，
      並未有膠囊劑。參酌本院93年度上訴字第582 號刑事判決
      就與本案類同之製造偽藥行為，就具體案情「將液態愷他
      命倒入鐵盤中待乾燥結晶後，將結晶物刮除並研磨為粉末
      狀，而成為愷他命膠囊，是否屬於藥事法第82條所稱之『
      製造』偽藥之行為？」，經函詢結果，據行政院衛生署管
      制藥品管理局以93年9 月22日管證字第093000 8954 號函
      覆略謂：「來函所稱Ｋ他命法定名稱係指愷他命（Ketami
      ne），行政院於91年1 月23日與91年2 月8 日分別公告為
      第三級毒品或第三級管制藥品。經查行政院衛生署之藥品
      許可證登記資料，核准之愷他命製劑皆為液態之注射液，
      【未有膠囊劑型，將液態愷他命乾燥結晶，粉末填入空膠
      囊或混合其他藥品成分為膠囊應屬製造行為】，如發生於
      行政院公告其為第三級毒品後，即涉違反『毒品危害防制
      條例』。如係發生於行政院公告其為第三級毒品前，應屬
      藥事法第82條『製造』偽藥行為」等語明確，此有本院上
      開刑事判決書及行政院衛生署管制藥品管理局93年9 月23
      日函稿在卷可參（見原審卷(五)第56-63 頁）。是被告與杜
      允昱等擅自製造「粉末膠囊劑型」之愷他命行為，應屬藥
      事法第20條第1 款所稱未經核准擅自製造之偽藥無訛。
    4.綜上各節，被告有共同製造偽藥之行為，事證明確，渠等
      此部分之犯行均堪以認定。
  (二)被告共同販賣偽藥部分：
    1.被告連續販賣上開愷他命之事實，除據其於本院中自白外
      ，經核與證人即共犯李宇生於警詢、偵查、原審及本院證
      述相符，復有扣案如附表一所示愷他命及製造愷他命之器
      具足資佐證（見偵二卷第9-19、20-29 、93-101、103-11
      1 頁），及中國信託商業銀行91年2 月26日中信銀民字第
      911182 0009 號函附甲○○存款帳戶之往來明細資料、合
      作金庫銀行三民分行91年3 月1 日合金三民存字第091000
      0912號函附甲○○活儲帳戶之存款往來明細表在卷資為佐
      憑（見偵二卷第299-307 、309-313 頁），足認被告此部
      分之自白核與事實相符。
    2.被告自行製造偽藥愷他命後，再販賣予他人，即係以較低
      價格購入全痛寧注射用針劑，經加工製造為粉末膠囊劑型
      之物後出售，其間必有成本及差價之考量，否則無須大費
      周章另僱用被告杜允昱及劉俊宏參與製造，並冒被查緝之
      風險而為此等違法行為，是被告販賣偽藥應有營利之意圖
      ，已甚灼然。
    3.綜上各節，被告與李宇生有上開販賣偽藥之犯行堪以認定
      。
  (三)綜上所述，被告上開自白與事實相符，事證明證，犯行洵堪
    認定，應依法論科。
參、論罪科刑部分
一、新舊法比較部分：
  (一)查被告行為後，愷他命（Ketamine）業經行政院於91年1 月
    23日以台91法字第0910001605號公告為第三級毒品，而製造
    或販賣第三級毒品者，依92年7 月9 日修正公布並於93年1
    月9 日生效施行之毒品危害防制條例第4條 第3 項規定，係
    處5 年以上有期徒刑，得併科新臺幣5 百萬元以下罰金。經
    比較毒品危害防制條例及藥事法之規定，以藥事法之規定有
    利於被告，依修正後刑法第2 條第1 項前段規定，自應適用
    有利於被告之藥事法規定論處。又被告等人行為後，藥事法
    業於93年4 月21日修正後由總統公布實施，並於同年月23日
    生效，修正前藥事法第82條第1 項其法定最高刑度為7 年以
    下有期徒刑，得併科新臺幣15萬元以下罰金；而修正前藥事
    法第83條第1 項規定，其法定最高刑度為5 年下有期徒刑，
    得併科新臺幣10萬元以下罰金，惟修正後藥事法第82條第1
    項其法定最高刑度提高為10年以下有期徒刑，得併科新臺幣
    1 千萬元以下罰金；而修正後藥事法第83 條 第1 項其法定
    最高刑度提高為7 年以下有期徒刑，得併科新臺幣5 百萬元
    以下罰金。經比較新舊法後，以行為時之舊法較有利於被告
    ，依修正後刑法第2 條第1 項前段規定，自應適用最有利於
    被告之舊法，即修正前藥事法第82條、第83條之規定。
  (二)被告行為後，刑法業於94年2 月2 日修正公布，95年7 月1
    日起施行。按行為後法律有變更者，適用行為時之法律，但
    行為後之法律有利於行為人者，適用最有利於行為人之法律
    ，修正後刑法第2 條第1 項定有明文。此條規定係規範行為
    後法律變更所生新舊法律比較適用之準據法，本身尚無新舊
    法比較之問題，於新法施行後，應一律適用新法第2 條第1
    項之規定，為「從舊從輕」之比較。而本次法律變更，比較
    時應就罪刑有關之共犯、未遂犯、想像競合犯、牽連犯、連
    續犯、結合犯，以及累犯加重、自首減輕暨其他法定加減原
    因（如身分加減）與加減例等一切情形，綜其全部罪刑之結
    果而為比較（最高法院95年5 月23日95年度第8 次刑事庭會
    議決議參照）。茲就本件所涉及之新舊法比較臚列如下：
  1.刑法第28條原規定：「二人以上共同『實施』犯罪之行為者
    ，皆為共同正犯。」新法修正為：「二人以上共同『實行』
    犯罪之行為者，皆為共同正犯。」將舊法之「實施」修正為
    「實行」。原「實施」之概念，包含陰謀、預備、著手及實
    行等階段之行為，修正後僅共同實行犯罪行為始成立共同正
    犯。是新法共同正犯之範圍已有限縮，排除陰謀犯、預備犯
    之共同正犯。新舊法就共同正犯之範圍既因此而有變動，自
    屬犯罪後法律有變更，而非僅屬純文字修正，應有新舊法比
    較適用之問題，經比較結果，新法並未有利於行為人。
  2.刑法第55條關於牽連犯之規定業經刪除，則被告所犯各罪即
    應予分論併罰，比較新舊法結果，以適用被告行為時之法律
    即修正前刑法第55條牽連犯之規定，較有利於被告。
  3.修正後刑法業已刪除第56條連續犯之規定，是於新法修正施
    行後，行為人之數犯罪行為，即須分論併罰，比較新舊法結
    果，適用被告行為時法律即依舊法論以連續犯，對被告並無
    不利。
  4.修正後刑法第33條第5 款規定「罰金：新臺幣1 千元以上，
    以百元計算之。」，與修正前刑法第33條第5 款規定「罰金
    ：1 元以上。」不同，本案被告所犯修正前藥事法第82條、
    第83條關於罰金刑部分，經比較新舊法結果，以舊法有利於
    被告。
  5.綜合上述各條文修正前、後之比較，可知於連續犯、牽連犯
    及罰金刑部分則以修正前之規定有利於被告，揆諸前揭最高
    法院決議所揭示之罪刑綜合比較原則，依刑法第2 條第1項
    前段之規定，應整體適用被告行為時即修正前之規定。
二、核被告製造偽藥愷他命所為，係犯修正前藥事法第82條第1
    項之製造偽藥罪；其販賣偽藥愷他命所為，係犯修正前藥事
    法第83條第1 項之販賣偽藥罪。被告與杜允昱、劉俊宏就上
    開製造偽藥犯行間，被告與李宇生間就上開事實二之(三)、(四)
    、(五)販賣偽藥犯行間，互有犯意聯絡及行為分擔，應論以共
    同正犯。又被告先後多次製造偽藥及販賣偽藥行為，時間緊
    接，手法相同，觸犯構成要件相同之罪名，顯係基於概括犯
    意為之，應依修正前刑法第56條連續犯之規定，論以一罪，
    並加重其刑。另被告製造偽藥愷他命後，持之販賣以牟利，
    所犯連續製造偽藥與販賣偽藥兩罪間，具有方法、目的之牽
    連關係，應依修正前刑法第55條規定，從一重之連續製造偽
    藥罪處斷。
三、原審論處被告罪刑，固非無見。惟查：(一)原判決認定被告另
    有自行販賣愷他命予不詳之人，而獲利50萬元之犯行（即原
    判決事實欄四(七)所示之犯罪事實），及認定被告並有於90年
    10月間某日，在高雄市○○路之美少女ＫＴＶ，自行販賣愷
    他命給真實姓名不詳已成年之「王經理」，得款7,000 元之
    販賣行為（即原判決四(五)所示犯罪事實）等部分，因不能證
    明被告確有此等部分販賣偽藥之行為（理由詳後述），原審
    併認被告有此部分被訴販賣偽藥之犯行，即有未恰；(二)如附
    表二編號23至38部分之物，不能證明與本案製造、販賣偽藥
    有何關聯，原審併予宣告沒收，亦有未當。被告上訴意旨以
    原審量刑過重，指摘原判決不當，雖無理由，但檢察官以原
    審量刑過輕，而指摘原判決不當，則為有理由（被告製造偽
    藥，原審及本院雖均處有期徒刑3 年2 月，但本院認定被告
    販賣愷他命之事實減少，有如上述），且原判決又有上開可
    議部分，自應由本院將原判決關於被告製造偽藥部分暨應執
    行刑部分，均撤銷改判。
四、爰審酌被告為大葉大學企管系學生，正值年輕，竟不思戮力
    求學，在政府三申五令嚴禁製造愷他命偽藥之情況下，猶決
    意鋌而走險，貪圖私利，不思以正當途徑獲取金錢，竟在學
    生宿舍內，大量製造偽藥販售牟利，且製造之愷他命數量非
    少，並與李宇生共同販賣予不特定之人使用，將愷他命流入
    市面，供藥物濫用者吸食，造成他人身心嚴重戕害，其行為
    危害社會秩序並損及國民身心健康甚鉅，且除其自己涉入犯
    行外，更教導、指示較其年輕涉世未深之學弟參與其間，至
    累及他人，惡性尤屬重大，惟考量被告家境尚稱優渥，衣食
    無缺，其會淪落至此皆因結交損友，貪圖享樂，不知把持，
    利令智昏，另審酌其自案發後至審理中已有所悔悟，師長雖
    對被告行為感到痛心，但並未因此拒絕接納被告，被告正值
    青年，貪圖享樂，受人引誘而為犯罪，兼慮及其犯罪原因、
    家庭因素及其犯後態度等一切情狀，及參酌檢察官具體求刑
    ，量處如主文第二項所示之刑，以資懲儆。
五、沒收部分：
  (一)按藥事法第88條規定（按本條並未修正），依本法查獲供製
    造、調製偽藥之器材，不問屬於犯人與否，沒收之，此採義
    務沒收主義，自應優先適用上開規定予以宣告沒收。是扣案
    如附表一所示之物品（編號6 、41、42號除外），均係供被
    告等人製造偽藥所用之器具及材料，業據其等供述在卷（見
    本院更(三)卷第189 頁），應依藥事法第88條之規定宣告沒收
    。又扣案如附表一所示編號6 、41、42號之已製造完成之愷
    他命成品，則屬被告所有且為因犯罪所得之物，業據其供明
    在卷（見本院更(三)卷第189 頁），爰併依刑法第38條第1 項
    第3 款諭知沒收。至因送鑑耗損之愷他命膠囊（因膠囊於送
    鑑時已破碎，故無法確定數量），既已滅失，自無庸再予宣
    告沒收之必要；又藥事法對於偽藥並無禁止持有之規定，故
    偽藥並非屬違禁物，均附此敘明。
  (二)至於扣案如附表二所示之物品，其中編號1 、9 之安非他命
    吸食器、大麻種子，不能證明與本件製造偽藥有何關聯；其
    餘之部分亦難認與本件製造、販賣偽藥之犯行有關，故均不
    併予宣告沒收。又公訴意旨認被告以販賣偽藥所得，購買車
    號DG-3105 號紅色ＢＭＷ自小客車云云，惟據被告堅詞否認
    有以犯罪所得購得上開車輛，且無證據可資證明上開車輛係
    其以販賣偽藥不法所得購得，爰不予宣告沒收，附此敘明。
肆、不另為無罪之諭知部分：
一、就起訴書第七項之(二)部分：公訴意旨認被告於製造愷他命時
    ，另加入鹽及葡萄糖粉末等雜物，約計350 公克混充加量，
    故總計為2400公克云云。然查，訊據被告否認於製造愷他命
    時加入鹽及葡萄糖粉末等雜物混充重量，且扣案之愷他命膠
    囊，經送請行政院衛生署藥物食品檢驗局檢驗結果，僅檢出
    愷他命（Ketamine）及咖啡因（Caffeine）成分，有該局91
    年1 月28日藥檢壹字第9101152 號檢驗成績書在卷可稽，並
    未檢出有鹽及葡萄糖粉末等雜物摻入，足見被告上開所辯，
    尚堪採信，是公訴意旨認被告有加入鹽及葡萄糖粉末等雜物
    ，約計350 公克混充加量云云，顯有未恰，併予敘明。
二、就販賣偽藥部分：
  (一)公訴意旨另以：
   (1).90年11月20日，被告將偽藥愷他命10公克，從員林以遊覽
      車托運方式寄到高雄，再由知情之共犯李宇生運送該偽藥
      並交付給買主許嘉明，取得貨款後再轉交被告。
   (2).90年9 、10月間，被告連續多次販賣不詳公克之偽藥愷他
      命，給真實姓名年籍均不詳、綽號「立德」之人。
   (3).由被告朋友綽號「婷婷」（真實姓名年籍不詳）之人，經
      手販賣給綽號「吉仔」者粉狀愷他命50公克。
   (4).被告除經由前開方式售出愷他命膠囊及粉末外，其餘愷他
      命則由被告自行販賣予不詳之買主而流入市場，因此獲取
      不法利益計約50萬元。
   (5).於90年10月間某日，被告在高雄市○○路之美少女ＫＴＶ
      ，自行販賣愷他命給真實姓名不詳已成年之「王經理」，
      得款7,000 元。
  (二)按犯罪事實，應依證據認定之，無證據不得認定其犯罪事實
    ；又不能證明被告犯罪者，應諭知無罪之判決，刑事訴訟法
    第154 條第2 項、第301 條第1 項分別定有明文。又刑事訴
    訟法上所謂認定犯罪事實之證據，係指足以認定被告確有犯
    罪行為之積極證據而言，該項證據自須適合於被告犯罪事實
    之認定，始得採為斷罪資料。如未能發現相當證據，或證據
    不足以證明，自不能以推測或擬制之方法，以為裁判之基礎
    。又刑事訴訟上證明之資料，無論其為直接或間接證據，均
    須達於通常一般之人均不致有所懷疑，而得確信其為真實之
    程度，始得據為有罪之認定，若其關於被告是否犯罪之證明
    未能達此程度，而有合理性懷疑之存在，致使無從形成有罪
    之確信，根據「罪證有疑，利於被告」之證據法則，即不得
    遽為不利被告之認定，此分別有最高法院著有29年度上字第
    3105號、40年臺上字第86號、76年臺上字第4986號判例可資
    參照。又檢察官對於起訴之犯罪事實，應負提出證據及說服
    之實質舉證責任，倘其所提出之證據，不足為被告有罪之積
    極證明，或其指出證明之方法，無從說服法院以形成被告有
    罪之心證，基於無罪推定之原則，自應為被告無罪判決之諭
    知，最高法院92年臺上字第128 號判例足資參照。
  (三)經查：
  1.上開(1)部分之販賣偽藥愷他命10公克予許嘉明之行為，與起
    訴書第七項(三)、(7)小點所載販賣偽藥予許嘉明之事實相同，
    為同一件事實，故上開(1)部分之起訴事實係屬重複等情，迭
    據同案被告李宇生於原審審理中供述明確在卷（見原審92年
    5 月1 日、同年12月10日訊問筆錄），且依被告之供述，亦
    僅有一次在90年11月20日經以遊覽車托運方式將愷他命寄到
    高雄，再由李宇生運送交付給許嘉明之行為；此外，復查無
    其他證據足證被告與李宇生另有上開(1)部分之販賣偽藥犯行
    ，足認此部分犯行應屬重複。
  2.上開(2)之販賣偽藥予「立德」之人部分，被告堅決否認有上
    開犯行，且依同案被告謝群寧之供述，其僅稱有介紹「立德
    」給被告認識，至於事後有無交易偽藥，伊並不清楚，是此
    部分尚無任何積極證據足資佐證，自屬不能證明其有被訴之
    此部分犯行。
  3.上開(3)之販賣偽藥粉狀愷他命50公克予「吉仔」之事實，固
    據被告坦承在卷，惟依起訴事實觀之，並無詳細販賣偽藥之
    時間、地點、價格之記載，且被告於偵查中係供述：伊賣偽
    藥給「吉仔」的愷他命是粉末狀的，總共只有一次，數量為
    50公克，總價為2 萬5 千元，90年11月20日間，伊從員林將
    愷他命（50公克）以遊覽車（與交給許嘉明的10公克一起託
    運交貨，交給許嘉明的是小包裝，送交給「吉仔」《交易地
    點均為高雄市○○路與七賢路交岔路口之「彩色巴黎」ＫＴ
    Ｖ》，貨款2 萬5 千元，「吉仔」先交給李宇生，隔3 、4
    天後，再將錢寄給伊等情（見偵查二卷第130 頁反面），是
    依被告前揭供述，其既僅販賣粉末狀愷他命偽藥予「吉仔」
    1 次（50公克），足見上開(3)之事實核與起訴書第七項(三)、
    (7)小點所載販賣偽藥予「吉仔」之事實相同，應為同一件事
    實而屬重複無訛。
  4.上開(4)之販賣偽藥部分，為被告所否認，且依檢察官之起訴
    事實觀之，既無詳細販賣偽藥之時間、地點、價格之記載，
    即無從查證，自難僅憑臆測之詞而認定屬實，是此部分尚無
    任何積極證據足資佐證，亦屬不能證明被告有被訴之此部分
    犯行。
  5.上開(5)之販賣偽藥部分，固經被告於本院先前上訴審審理時
    自白在卷，但並無其他佐證，自不得僅憑被告之自白，遽認
    被告有此部分被訴販賣愷他命之行為。
  6.綜上所述，公訴人所起訴上開(1)、(2)、(3)、(4)及(5)販賣偽藥
    之事實，其中(1)、(3)部分核與本院認定之事實重複，另(2)、
    (4)、(5)部分所舉證據尚不足以證明被告犯行。此外，復查無
    其他積極證據堪認被告有公訴意旨所指上揭犯行。又因此部
    分與上開已論罪科刑之販賣偽藥罪間，公訴人認具有連續犯
    之裁判上一罪關係，故本院不另為無罪之諭知，併予敘明。
伍、被告偽造貨幣罪部分，業經本院更(一)審判決有期徒刑6 年確
    定在案，茲不再論列，併此敘明。
據上論結，應依刑事訴訟法第369 條第1 項前段、第364 條、第
299 條第1 項前段，修正前藥事法第82條第1 項、第83條第1 項
、第88條（未修正），刑法第11條前段、第2 條第1 項、第38條
第1 項第3 款，修正前刑法第28條、第55條、第56條，判決如主
文。
本案經檢察官許月雲到庭執行職務。
中    華    民    國    98    年    11    月    19    日
                  刑事第一庭    審判長法  官  周賢銳
                                      法  官  徐美麗
                                      法  官  施柏宏
以上正本證明與原本無異。
如不服本判決應於收受本判決後10日內向本院提出上訴書狀，其
未敘述上訴理由者，並得於提起上訴後10日內向本院補提理由書
狀（均須按他造當事人之人數附繕本）「切勿逕送上級法院」。
中    華    民    國    98    年    11    月    19    日
                                      書記官  魏文常
附錄本判決論罪法條：
修正前藥事法第82條第1 項：
製造或輸入偽藥或禁藥者，處7 年以下有期徒刑，得併科新臺幣
15萬元以下罰金。
修正前藥事法第83條第1 項：
明知為偽藥或禁藥，而販賣、供應、調劑、運送、寄藏、牙保、
轉讓或意圖販賣而陳列者，處5 年以下有期徒刑，得併科新臺幣
10萬元以下罰金。
附表一：（與偽藥相關之沒收部分）
┌──┬──────────┬─────┬──────────────────┐
│編號│品                名│數      量│備                      考（查獲地）│
├──┼──────────┼─────┼──────────────────┤
│ 1  │乙醇                │   1 瓶   │同上                                │
├──┼──────────┼─────┼──────────────────┤
│ 2  │噴燈（含瓦斯瓶）    │   1 台   │同上                                │
├──┼──────────┼─────┼──────────────────┤
│ 3  │橡膠手套            │   1 盒   │同上                                │
├──┼──────────┼─────┼──────────────────┤
│ 4  │包裝用品            │   1 袋   │同上                                │
├──┼──────────┼─────┼──────────────────┤
│ 5  │湯匙                │   1 支   │同上                                │
├──┼──────────┼─────┼──────────────────┤
│ 6  │Ｋ他命（身上查獲）  │   1 包   │同上                                │
├──┼──────────┼─────┼──────────────────┤
│ 7  │2 號膠囊（身上查獲4 │   13包   │同上                                │
│    │包、住所查獲9 包）  │          │                                    │
├──┼──────────┼─────┼──────────────────┤
│ 8  │乾燥劑              │   1 包   │同上                                │
├──┼──────────┼─────┼──────────────────┤
│ 9  │信速醫藥物流配送簽收│   3 張   │同上                                │
│    │單                  │          │                                    │
├──┼──────────┼─────┼──────────────────┤
│ 10 │南光製藥公司銷貨單  │   2 張   │同上                                │
├──┼──────────┼─────┼──────────────────┤
│ 11 │裝有Ｋ他命容器      │   2 個   │同上                                │
├──┼──────────┼─────┼──────────────────┤
│ 12 │量杯                │   3 個   │同上                                │
├──┼──────────┼─────┼──────────────────┤
│ 13 │蒸發皿              │   5 個   │同上                                │
├──┼──────────┼─────┼──────────────────┤
│ 14 │刮勺                │   8 支   │同上                                │
├──┼──────────┼─────┼──────────────────┤
│ 15 │酒精燈              │   2 個   │同上                                │
├──┼──────────┼─────┼──────────────────┤
│ 16 │酒精燈架            │   3 台   │同上                                │
├──┼──────────┼─────┼──────────────────┤
│ 17 │筆管（膠囊裝置用）  │   1 支   │同上                                │
├──┼──────────┼─────┼──────────────────┤
│ 18 │口罩                │   2 個   │同上                                │
├──┼──────────┼─────┼──────────────────┤
│ 19 │瓦斯爐              │   6 台   │同上                                │
├──┼──────────┼─────┼──────────────────┤
│ 20 │攪拌機              │   1 台   │同上                                │
├──┼──────────┼─────┼──────────────────┤
│ 21 │石綿瓦              │   4 個   │同上                                │
├──┼──────────┼─────┼──────────────────┤
│ 22 │加水之Ｋ他命吹食器  │   2 個   │同上                                │
├──┼──────────┼─────┼──────────────────┤
│ 23 │Ｋ他命半成品        │ 300 毫升 │同上                                │
├──┼──────────┼─────┼──────────────────┤
│ 24 │全痛寧              │  133 盒  │同上                                │
│    │                    │(1 盒10支)│                                    │
├──┼──────────┼─────┼──────────────────┤
│ 25 │空膠囊              │  1000粒  │同上                                │
├──┼──────────┼─────┼──────────────────┤
│ 26 │錐形瓶500c.c        │   1 瓶   │同上                                │
├──┼──────────┼─────┼──────────────────┤
│ 27 │錐形瓶1000c.c       │   1 瓶   │同上                                │
├──┼──────────┼─────┼──────────────────┤
│ 28 │燒杯                │   1 瓶   │同上                                │
├──┼──────────┼─────┼──────────────────┤
│ 29 │咖啡因450公克       │   1 瓶   │同上                                │
├──┼──────────┼─────┼──────────────────┤
│ 30 │量杯（300cc 、500 cc│   3 個   │同上                                │
│    │、1000cc）          │          │                                    │
├──┼──────────┼─────┼──────────────────┤
│ 31 │酒精                │   1 瓶   │同上                                │
├──┼──────────┼─────┼──────────────────┤
│ 32 │磅秤                │   1 台   │同上                                │
├──┼──────────┼─────┼──────────────────┤
│ 33 │電子磅秤            │   1 台   │同上                                │
├──┼──────────┼─────┼──────────────────┤
│ 34 │研磨器              │   1 組   │同上                                │
├──┼──────────┼─────┼──────────────────┤
│ 35 │分裝Ｋ他命塑膠袋    │   1 包   │同上                                │
├──┼──────────┼─────┼──────────────────┤
│ 36 │小型鋏鏈帶零號      │   3 包   │同上                                │
├──┼──────────┼─────┼──────────────────┤
│ 37 │中型鋏鏈帶貳號      │   1 包   │同上                                │
├──┼──────────┼─────┼──────────────────┤
│ 38 │稱重紙              │   1 包   │同上                                │
├──┼──────────┼─────┼──────────────────┤
│ 39 │全痛寧注射液發貨單（│   1 張   │同上                                │
│    │南光化學製藥廠）    │          │                                    │
├──┼──────────┼─────┼──────────────────┤
│ 40 │製造Ｋ他命程式      │   2 張   │同上                                │
├──┼──────────┼─────┼──────────────────┤
│ 41 │Ｋ他命成品（瓶）    │ 1.7公克  │同上                                │
├──┼──────────┼─────┼──────────────────┤
│ 42 │Ｋ他命成品（包）    │150.8公克 │同上                                │
├──┼──────────┼─────┼──────────────────┤
│ 43 │小型酒精燈          │   2 瓶   │同上                                │
├──┼──────────┼─────┼──────────────────┤
│ 44 │乾燥劑              │   2 包   │同上                                │
├──┼──────────┼─────┼──────────────────┤
│ 45 │玻璃乾燥劑          │   1 組   │同上                                │
└──┴──────────┴─────┴──────────────────┘
附表二：（不沒收之物品）
┌──┬──────────┬─────┬──────────────────┐
│編號│品            名    │數      量│備                      考（查獲地）│
├──┼──────────┼─────┼──────────────────┤
│ 1  │安非他命吸食器      │   1 組   │彰化縣大村鄉○○路418巷6之3號303室  │
├──┼──────────┼─────┼──────────────────┤
│ 2  │不明藥丸（減肥用）  │   1 包   │彰化縣大村鄉○○路418巷6之3號403室  │
├──┼──────────┼─────┼──────────────────┤
│ 3  │義守大學學生證（姚凱│   1 張   │彰化縣大村鄉○○路418巷6之3號403室  │
│    │文）                │          │                                    │
├──┼──────────┼─────┼──────────────────┤
│ 4  │大葉大學學生證（杜允│   1 張   │同上                                │
│    │昱）                │          │                                    │
├──┼──────────┼─────┼──────────────────┤
│ 5  │色情光碟            │  170 片  │同上                                │
├──┼──────────┼─────┼──────────────────┤
│ 6  │光碟封套            │   1 包   │同上                                │
├──┼──────────┼─────┼──────────────────┤
│ 7  │空白光碟            │   50片   │同上                                │
├──┼──────────┼─────┼──────────────────┤
│ 8  │偽造身份證半成品    │   2 頁   │同上                                │
├──┼──────────┼─────┼──────────────────┤
│ 9  │大麻種子            │ 5.4 公克 │彰化縣大村鄉○○路418巷6號303室     │
├──┼──────────┼─────┼──────────────────┤
│ 10 │電話卡              │   3 張   │彰化縣大村鄉○○路418巷6之3號403室  │
├──┼──────────┼─────┼──────────────────┤
│ 11 │電子字典            │   1 台   │同上                                │
├──┼──────────┼─────┼──────────────────┤
│ 12 │通訊簿              │   2 本   │同上                                │
├──┼──────────┼─────┼──────────────────┤
│ 13 │呼叫器              │   1 個   │同上                                │
├──┼──────────┼─────┼──────────────────┤
│ 14 │甲○○大安銀行台中分│   1 本   │同上                                │
│    │行存摺              │          │                                    │
├──┼──────────┼─────┼──────────────────┤
│ 15 │何嘉展華南銀行員林分│   1 本   │同上                                │
│    │行存摺              │          │                                    │
├──┼──────────┼─────┼──────────────────┤
│ 16 │梁葴宜第一銀行員林分│   1 本   │同上                                │
│    │行存摺              │          │                                    │
├──┼──────────┼─────┼──────────────────┤
│ 17 │監視器              │   1 個   │同上                                │
├──┼──────────┼─────┼──────────────────┤
│ 18 │信速藥物公司業務部經│   1 張   │同上                                │
│    │理盧車良名片        │          │                                    │
├──┼──────────┼─────┼──────────────────┤
│ 19 │金融卡              │   3 張   │同上                                │
├──┼──────────┼─────┼──────────────────┤
│ 20 │文件資料            │   1 袋   │同上                                │
├──┼──────────┼─────┼──────────────────┤
│ 21 │抗靜電無塵布        │   1 盒   │同上                                │
├──┼──────────┼─────┼──────────────────┤
│ 22 │筆記本              │   6 本   │同上                                │
├──┼──────────┼─────┼──────────────────┤
│ 23 │亞硫酸鈉            │   1 瓶   │同上                                │
├──┼──────────┼─────┼──────────────────┤
│ 24 │氯化鋁              │   1 瓶   │同上                                │
├──┼──────────┼─────┼──────────────────┤
│ 25 │四氧化碳            │   3 瓶   │同上                                │
├──┼──────────┼─────┼──────────────────┤
│ 26 │Cyclopentyly Bromide│   5 瓶   │同上                                │
├──┼──────────┼─────┼──────────────────┤
│ 27 │2-Chlorobenzonitrile│   2 瓶   │同上                                │
│    │99%                 │          │                                    │
├──┼──────────┼─────┼──────────────────┤
│ 28 │N-Bromo Succinimida │   1 瓶   │同上                                │
├──┼──────────┼─────┼──────────────────┤
│ 29 │Decahidrona Ftaleno │   1 瓶   │同上                                │
├──┼──────────┼─────┼──────────────────┤
│ 30 │甲胺基              │   1 罐   │同上                                │
├──┼──────────┼─────┼──────────────────┤
│ 31 │白色結晶體          │   1 包   │同上                                │
├──┼──────────┼─────┼──────────────────┤
│ 32 │白色粉末            │   1 罐   │同上                                │
├──┼──────────┼─────┼──────────────────┤
│ 33 │分液漏斗            │   1 支   │彰化縣大村鄉○○路418巷6號303室     │
├──┼──────────┼─────┼──────────────────┤
│ 34 │試管架              │   1 台   │同上                                │
├──┼──────────┼─────┼──────────────────┤
│ 35 │鎂帶                │  50公克  │同上                                │
├──┼──────────┼─────┼──────────────────┤
│ 36 │吹管                │  500 支  │同上                                │
├──┼──────────┼─────┼──────────────────┤
│ 37 │白凡士林            │   1 瓶   │同上                                │
├──┼──────────┼─────┼──────────────────┤
│ 38 │活性碳              │   1 瓶   │同上                                │
└──┴──────────┴─────┴──────────────────┘


司法院資訊處製作；財團法人民間司法改革基金會備份。
